臺灣臺南地方法院刑事判決
110年度交易字第516號
公  訴  人  臺灣臺南地方檢察署檢察官
被      告  施瑞生



上列被告因公共危險案件，經檢察官提起公訴（110年度偵字第5
165號），被告於準備程序進行中，就被訴事實為有罪之陳述，
本院改行簡式審判程序審理，判決如下：
    主  文
施瑞生駕駛動力交通工具而吐氣所含酒精濃度達每公升零點二五
毫克以上，累犯，處有期徒刑陸月，如易科罰金，以新臺幣壹仟
元折算壹日。
    事  實
一、施瑞生前因酒後駕車之公共危險案件，經本院以107年度交
    簡字第2621號判決判處有期徒刑4月，併科罰金新臺幣1萬元
    確定，於民國107年9月25日執行完畢。其猶不知悔改，自10
    9年11月3日20時30分起至21時30分許止，在臺南市中西區某
    友人住處，飲用威士忌酒3杯後，明知飲酒後已不得駕駛動
    力交通工具，仍無照騎乘車牌號碼000-0000號重型機車上路
    。嗣於109年11月4日0時35分許，行經臺南市安平區永華十
    一街與平豐路391巷口時，不慎與郭懿慶所駕駛之車牌號碼0
    00-0000號自小客車發生擦撞（郭懿慶未受傷），經送往醫
    院救治，警方據報前往處理，並於同日1時13分在醫院測得
    施瑞生吐氣所含酒精濃度達每公升1.38毫克（MG/L），而悉
    上情。
二、案經臺南市政府警察局第四分局移送臺灣臺南地方檢察署檢
    察官偵查起訴。
    理  由
一、本件被告所犯為死刑、無期徒刑、最輕本刑為3年以上有期
    徒刑以外之罪，亦非屬高等法院管轄之第一審案件，其於準
    備程序進行中，先就被訴事實為有罪之陳述，經法官告知簡
    式審判程序之旨，並聽取公訴檢察官之意見後，依刑事訴訟
    法第273條之1第1項、第273條之2等規定，裁定進行簡式審
    判程序，且不受同法第159條第1項、第161條之2、第161條
    之3、第163條之1及第164條至第170條所規定證據能力認定
    及調查方式之限制，合先敘明。
二、上開犯罪事實，業據被告於警詢、偵訊及本院審理時均坦承
    不諱，並有郭懿慶於警詢時之陳述（警卷第35至38頁）、臺
    南市政府警察局第四分局交通分隊道路交通事故當事人酒精
    測定紀錄表、財團法人工業技術研究院呼氣酒精測試器檢定
    合格證書、臺南市政府警察局舉發違反道路交通管理事件通
    知單、道路交通事故現場圖、道路交通事故調查表㈠㈡、行車
    紀錄器影像照片8張、現場暨車損照片14張、證號查詢機車
    駕駛人資料、車輛詳細資料報表（警卷第7至11頁、第31至3
    3頁、第49至75頁）在卷可稽，堪認被告自白與事實相符，
    而得採信。是本案事證明確，被告上開犯行堪以認定，應依
    法論科。
三、核被告所為，係犯刑法第185條之3第1項第1款之公共危險罪
    。再查，被告有前述所記載之前科紀錄，此有臺灣高等法院
    被告前案紀錄表1份附卷足憑，故被告於受有期徒刑執行完
    畢後，5年內故意再犯本件有期徒刑以上之罪，依刑法第47
    條第1項規定，為累犯，應依法加重其刑。爰審酌被告於105
    年至107年間曾因酒後駕車之公共危險案件，分別經檢察官
    為緩起訴處分及法院判處有期徒刑在案等紀錄，有上開被告
    前案紀錄表1份在卷可參。卻不知警惕，再度飲用酒類後，
    無視於法律之誡命及其他用路人之安全，仍於凌晨時無照騎
    乘重型機車行駛於市區道路，因酒後操控力與注意力下降，
    不慎與郭懿慶所駕駛之自小客車發生擦撞經送醫治療，警方
    據報前往處理，並於醫院測得被告吐氣酒精濃度高達每公升
    1.38毫克（MG/L），所為對一般往來之公眾及行車具有極高
    度之危險性，誠有不該。惟考量其犯後坦承犯行，態度尚佳
    ，亦因此次車禍受有傷害，及自陳教育程度為高中肄業、已
    婚，目前與弟弟同住，需要扶養繼父，之前受傷尚未完全康
    復、工作狀況不穩定等一切情狀，量處如主文所示之刑，並
    諭知易科罰金之折算標準。
四、據上論斷，依刑事訴訟法第273條之1第1項、第299條第1項
    前段，刑法第185條之3第1項第1款、第47條第1項、第41條
    第1項前段，刑法施行法第1條之1第1項，判決如主文。
本案經檢察官董詠勝提起公訴，檢察官廖舒屏到庭執行職務
中　　華　　民　　國　　110 　年　　7 　　月　　14　　日
            刑事第十四庭  法  官  蕭雅毓
以上正本證明與原本無異。
如不服本判決應於收受送達後20日內向本院提出上訴書狀，並應
敘述具體理由；其未敘述上訴理由者，應於上訴期間屆滿後20日
內向本院補提理由書（均須按他造當事人之人數附繕本）「切勿
逕送上級法院」。
                          書記官  李如茵
中　　華　　民　　國　　110 　年　　7 　　月　　14　　日
附錄本案論罪科刑法條全文
駕駛動力交通工具而有下列情形之一者，處 2 年以下有期徒刑
，得併科 20 萬元以下罰金：
一、吐氣所含酒精濃度達每公升零點二五毫克或血液中酒精濃度
    達百分之零點零五以上。
二、有前款以外之其他情事足認服用酒類或其他相類之物，致不
    能安全駕駛。
三、服用毒品、麻醉藥品或其他相類之物，致不能安全駕駛。
因而致人於死者，處 3 年以上 10 年以下有期徒刑；致重傷者
，處 1 年以上 7 年以下有期徒刑。
曾犯本條或陸海空軍刑法第 54 條之罪，經有罪判決確定或經緩
起訴處分確定，於五年內再犯第 1 項之罪因而致人於死者，處
無期徒刑或 5 年以上有期徒刑；致重傷者，處 3 年以上 10 年
以下有期徒刑。